【裁判字號】    97,易,709
【裁判日期】    980223
【裁判案由】    詐欺
【裁判全文】
臺灣臺南地方法院刑事判決              97年度易字第709號
公  訴  人  臺灣臺南地方法院檢察署檢察官
被      告  甲○○
上列被告因詐欺案件，經檢察官提起公訴（97年度偵字第1350號
），本院判決如下：
    主  文
甲○○共同犯詐欺取財罪，處有期徒刑柒月；又共同犯詐欺取財
罪，處有期徒刑柒月；又共同犯詐欺取財未遂罪，處有期徒刑伍
月。應執行有期徒刑壹年，緩刑年，緩刑期間付保護管束。
    事  實
一、
  (一)甲○○於民國96年10月24日，將其臺南成功路郵局0000000
    帳號帳戶，提供予真實姓名、年籍不詳之詐騙集團成員，並
    進而受該詐欺集團指示，共同基於意圖為自己不法所有之犯
    意聯絡以每次提款獲得新臺幣 (下同)1、2百元之代價受託
    擔任提款之車手。嗣該詐欺集團成員取得甲○○之前揭帳戶
    後，即基於意圖為自己不法所有之犯意聯絡，於96年10月初
    ，先由該詐欺集團成員撥電話予陳家佳謊稱為其大學同學李
    博志，因發生車禍需賠償被害人，欲向陳家佳借款，致陳家
    佳陷於錯誤，遂依指示，由陳家佳委託其姐陳燕惠分別於同
    月24日、25日匯款30,000元及28,000元至甲○○上開帳戶內
    。嗣該詐欺集團成員又重施故技，再度詐騙陳家佳，致其陷
    於錯誤，於同月29日再匯款25,000元至甲○○上開帳戶內。
    並由甲○○依詐欺集團之指示擔任車手前往提款，再將款項
    交予該詐欺集團。
  (二)前開詐欺集團成員於97年1月4日晚上6時許，撥打電話予丙
    ○○，謊稱為其國中同學陳志寬，因欲給菜商之菜錢遭竊而
    無法給予，向丙○○借款，致丙○○不疑有他，遂依指示，
    於同日晚上8時30分許，在臺南縣新營市火車站前之鞋店，
    將18,000元交付予一名姓名年籍不詳之成年男子。嗣同月7
    日該詐欺集團欲向丙○○重施故技，經丙○○向其同學陳志
    寬求證後，始知受騙，惟仍表示欲交付金錢予詐欺集團，並
    報警處理，而甲○○與前述之詐欺集團另行共同基於意圖為
    自己不法所有之犯意聯絡，依該詐欺集團指示佯裝菜商再度
    擔任車手，於同日晚上9時40分許，在臺南市火車站旁北門
    路1段314號前欲向丙○○取款時，為員警當場緝獲而查知上
    情。
二、案經臺南市警察局第一分局移送臺灣臺南地方法院檢察官偵
    查後起訴。
    理  由
一、本案檢察官所舉用以證明被告犯罪之各項證據，均據被告甲
    ○○表示同意採為證據，且無事實顯示係公務員因違法蒐證
    所取得之證據，本院審酌該等供述證據、非供述證據作成時
    之情況暨各該證據之性質，亦認為適於作為證據，爰依刑事
    訴訟法第159條之4第2款、第159條之5等規定，於98年2月2
    日審理時當庭裁定認為均有證據能力，合先敘明。
二、上開犯罪事實，業據被告坦承在卷，核與被害人陳家佳、丙
    ○○分別於偵查及警詢中之指述相符（見97年度核交字第
    376號卷第12、13頁、警卷第5至7頁），並有被告臺南成功
    路郵局帳戶存褶影本所顯示交易紀錄及扣押物品目錄表可資
    佐證，足認被告自白確與事實相符，應可採信。綜上所述，
    本案事證明確，被告犯行已堪認定，應依法論科。
三、查被告所為事實欄一(一)所載之2次犯行，係分別犯刑法第339
    條第1項之詐欺取財罪；所為事實欄一(二)所載之犯行，係犯
    刑法第339第3項、第1項之詐欺取財未遂罪，其未發生取得
    財物之結果，應按未遂犯之規定減輕其刑。被告上開三次犯
    行犯意各別，行為互異，應分論併罰。又其與詐騙集團就前
    開詐欺取財犯行，應有行分擔，應論以共同正犯。另97年1
    月4日詐騙集團所為之詐欺取財行為與被告本案無關，並經
    公訴檢察官當庭陳明不在本件起訴事實範圍內，不予論罪。
    爰審酌被告之素行良好、為圖小利之犯罪動機、目的、犯罪
    手段、造成被害人損害程度，及被告犯罪後坦承犯行等情，
    量處如主文所示之刑，以資懲儆。末查，被告前未曾因故意
    犯罪受有期徒刑以上刑之宣告，有臺灣高等法院被告前案紀
    錄表一份附卷可稽，其因一時失慮，致罹刑章，經此刑之宣
    告，當知所警惕，信無再犯之虞，本院認為所宣告之刑，以
    暫不執行為適當，應依刑法第74條第1項第1款規定，併予宣
    告緩刑3年，緩刑期間並付保護管束，以啟自新。
四、據上論斷，依刑事訴訟法第299條第1項前段，刑法第28條、
    第339條第1項、第3項、第25條第2項、第74條第1項第1款、
    第93條第1項，判決如主文。
本案經檢察官薛水生提起公訴；檢察官乙○○到庭執行職務。
中    華    民    國    98    年    2    月    23    日
                    刑事第八庭   審判長 法  官  洪士傑
                                        法  官  許蕙蘭
                                        法  官  陳杰正
以上正本證明與原本無異。
如不服本判決，應於本判決送達後10日內，向本院提出上訴書狀
，並應敘述具體理由。如未敘述上訴理由者，應於上訴期間屆滿
後20日內向本院補提理由書狀（均須按他造當事人之人數附繕本
）「切勿逕送上級法院」。
                                  書記官  王政煌
中    華    民    國    98    年    2     月   24    日
附錄本案論罪科刑法條全文 :
刑法第339條:
(普通詐欺罪)
意圖為自己或第三人不法之所有，以詐術使人將本人或第三人之
物交付者，處五年以下有期徒刑、拘役或科或併科一千元以下罰
金。
以前項方法得財產上不法之利益或使第三人得之者，亦同。
前二項之未遂犯罰之。


司法院資訊處製作；財團法人民間司法改革基金會備份。
